臺灣高等法院刑事判決　　　　　　　　96年度上訴字第2835號
上　訴　人　臺灣板橋地方法院檢察署檢察官
上　訴　人
即　被　告　丙○○
上列上訴人因被告搶奪等案件，不服臺灣板橋地方法院96年度易
字第491號，中華民國96年3月30日第一審判決（起訴案號：臺灣
板橋地方法院檢察署95年度偵字第29097號），提起上訴，本院
判決如下：
    主  文
原判決撤銷。
丙○○攜帶兇器竊盜，累犯，處有期徒刑柒月，減為有期徒刑參
月又拾伍日；又意圖為自己不法之所有，而搶奪他人之動產，累
犯，處有期徒刑拾月，減為有期徒刑伍月；又攜帶兇器竊盜，累
犯，處有期徒刑柒月，減為有期徒刑參月又拾伍日；應執行有期
徒刑拾壹月。
    事  實
一、丙○○前因加重竊盜案件，經原審即臺灣板橋地方法院以94
    年度簡字第2034號刑事簡易判決判處有期徒刑六月，如易科
    罰金，以銀元三百元折算一日確定，並於民國（下同）94年
    11 月17日易科罰金執行完畢。詎丙○○猶不知悔改，於上
    開有期徒刑執行完畢後五年內，為下列犯罪行為：
  (1)、意圖為自己不法之所有，於95年12月6日晚間7時許，在臺
      北縣板橋市○○○路○段捷運站旁停車場內，持客觀上足
      以對人之生命、身體安全構成威脅，具有危險性可供為兇
      器使用之扳手一把，徒手拆卸黃茂峰所有停放該處車牌號
      碼為CPE-815號之重型機車車牌一面而竊取之，得手後懸
      掛於其向女友所借用、車牌號碼為J8H-812號之重型機車
      上使用。
  (2)、於同年月7日晚間6時25分許，駕駛上開機車行經臺北縣新
      莊市○○街165巷6號前時，復意圖為自己不法之所有，趁
      行經該處之行人乙○○不備之際，自右後方出手搶奪乙○
      ○佩戴於脖子上之金項鍊一條（價值約新臺幣一萬九千元
      ），得手後逃匿無蹤。
  (3)、丙○○又意圖為自己不法之所有，於95年12月11日晚間9
      時許，再至臺北縣板橋市○○○路○段144巷口附近，持
      客觀上足以對人之生命、身體安全構成威脅，具有危險性
      可供為兇器使用之扳手一把，徒手拆卸甲○○所有停放該
      處車牌號碼為N2R-139號之重型機車車牌一面而竊取之，
      得手後亦懸掛上開車牌號碼為J8H-812號之重型機車上使
      用。
二、嗣於95年12月17日下午3時許，在臺北縣新莊市四維公園內
    為警查獲，並當場扣得其所有之半罩式安全帽一頂、黑色Ｔ
    恤一件及所竊得之N2R-139車號車牌一面，後循線至臺北縣
    板橋市○○街10號前之空地起出前揭所竊得之CPE-815車號
    車牌一面等物。
三、案經臺北縣政府警察局新莊分局報請臺灣板橋地方法院檢察
    署檢察官偵查起訴。
    理  由
一、上訴人即被告丙○○經合法傳喚，無正當理由未到庭應訊，
    惟上開事實，業據被告於警詢、偵查及原審審理中均坦承不
    諱，核與證人乙○○、黃茂峰、甲○○、蕭慧如於警詢中所
    為之證述相符，並有「車籍作業系統─查詢認可資料」一紙
    、「車輛車牌失竊作業─查詢車牌認可資料」、贓物認領保
    管單各二紙、監視器畫面翻拍照片三幀、贓證物品照片九幀
    附卷可稽，暨上開車牌二面、與監視器畫面相符之半罩式安
    全帽一頂、黑色Ｔ恤一件等物扣案可資佐證，足認被告上開
    所為不利於己之自白與事實相符。據此，本案事證明確，被
    告犯行堪以認定。
二、按刑法第321條第1項第3款之攜帶兇器竊盜罪，係以行為人
    攜帶兇器竊盜為其加重條件，此所謂兇器，其種類並無限制
    ，凡客觀上足對人之生命、身體、安全構成威脅，具有危險
    性之兇器均屬之，且祇須行竊時攜帶此種具有危險性之兇器
    為已足，並不以攜帶之初有行兇之意圖為必要，最高法院79
    年臺上字第5253號判例意旨可資參照。經查：本件被告持以
    為二次竊取車牌時所攜帶及使用之扳手雖未扣案，惟依被告
    所述，其所持扳手長度均為25公分、且為金屬材質（參見95
    年度偵字第29097號偵查卷第59、60頁），按該扳手既為金
    屬材質，質地堅硬，且長度達25公分，使用上亦頗為稱手，
    如以之攻擊人體，顯足以造成相當之傷害，可認該扳手客觀
    上可對人之生命、身體、安全構成威脅，具有危險性，屬刑
    法第321條第1項第3款所定之兇器無疑。故核本件被告所為
    二次竊盜犯行，均係犯刑法第321條第1項第3款之攜帶兇器
    加重竊盜罪；其搶奪被害人乙○○部分，則係犯刑法第325
    條第1項之搶奪罪。其所犯上開三罪間，犯意各別、行為互
    殊，應予分論併罰。
三、被告前因加重竊盜案件，經原審法院以94年度簡字第2034號
    刑事簡易判決判處有期徒刑六月，如易科罰金，以銀元三百
    元折算一日確定，並於94年11月17日易科罰金執行完畢乙節
    ，有本院被告前案紀錄表一份在卷可按，其受有期徒刑執行
    完畢後五年內，故意再犯本件有期徒刑以上之罪，為累犯，
    應依刑法第47條第1項之規定加重其刑。
四、原審對被告予以論罪科刑固非無見，惟查立法院在九十六年
    六月十五日立法通過制定「中華民國九十六年罪犯減刑條例
    」，並經總統公佈，自同年七月十六日施行。依該條例第二
    條第一項規定：「犯罪在中華民國九十六年四月二十四日以
    前者，除本條例另有規定外，依下列規定減刑：一、死刑減
    為無期徒刑。二、無期徒刑減為有期徒刑二十年。三、有其
    徒刑、拘役或罰金，減其刑二分之一。」，被告所犯上開刑
    法第三百二十一條第一項、第三百二十五條第一項之罪，所
    宣告之刑，如未逾有期徒刑一年六月以上，即符合上開條例
    第三條第十四款減刑之規定，惟原審未及減刑，尚有未當。
    本件被告之上訴意旨請求輕處，雖無理由，公訴人之上訴意
    旨請求重處，亦非有據，惟原判決既有上開可議之處，自屬
    無可維持，應予撤銷改判。
五、爰審酌被告前已有如事實欄所述之竊盜前科，猶不知悔改而
    於執行完畢後僅相隔一年餘即再犯本件兩起竊盜犯行及搶奪
    犯行，可徵其素行不佳，其犯罪之動機為貪圖不法利益、犯
    罪手段、所竊取機車車牌之目的在於掩飾嗣後之搶奪犯行，
    所搶得財物之價值約為新臺幣一萬九千元（參見被害人乙○
    ○於警詢中之指述），暨被告犯罪後坦承犯行之態度等一切
    情狀，分別量處如主文第二項所示之刑，並分別減其宣告刑
    二分之一如主文第二項所示，及定其應執行之刑，以示懲儆
    。又被告所犯上開三罪所處之刑，經減刑後雖均為六個月以
    下，惟經合併定執行刑後，已逾六個月以上，不符刑法第四
    十一條第二項得易科罰金之規定，附此敘明。
六、扣案之半罩式安全帽一頂及黑色Ｔ恤一件，雖係被告搶奪被
    害人乙○○時所穿戴之物，惟該頂安全帽僅為半罩式，無法
    完全掩飾被告之面貌，是被告供稱該頂安全帽部分僅係為避
    免交通違規所戴，尚非無據。是上開扣案之半罩式安全帽及
    黑色Ｔ恤一件，尚難認係特意供被告為本案犯行所有之物，
    與本案不具直接關聯性，爰均不併諭知沒收，附此敘明。
七、被告經合法傳喚，無正當理由未到庭，不待其陳述，逕行判
    決。
八、據上論斷，應依刑事訴訟法第刑事訴訟法第三百六十九條第
    一項前段、第三百七十一條、第三百六十四條、第二百九十
    九條第一項前段，刑法第三百二十五條第一項、第三百二十
    一條第一項第三款、第四十七條第一項、第五十一條第五款
    ，中華民國九十六年罪犯減刑條例第二條第一項第三款、第
    三條第一項第十四款、第七條、第十條第一項，罰金罰鍰提
    高標準條例第一條前段，裁定如主文。
本案經檢察官李良忠到庭執行職務。
中　　華　　民　　國　　96　　年　　8 　　月　　15　　日
                  刑事第三庭審判長法  官  許國宏
                                  法  官  朱光仁
                                  法  官  許增男
以上正本證明與原本無異。
如不服本判決，應於收受送達後十日內向本院提出上訴書狀，其
未敘述上訴之理由者並得於提起上訴後十日內向本院補提理由書
（均須按他造當事人之人數附繕本）。
                                  書記官  葉金發
中　　華　　民　　國　　96　　年　　8 　　月　　15　　日
附錄本案論罪科刑法條全文：
中華民國刑法第321 條第3 款
犯竊盜罪而有左列情形之一者，處六月以上、五年以下有期徒刑
：
三  攜帶兇器而犯之者。
中華民國刑法第325條第1項：
意圖為自己或第三人不法之所有，而搶奪他人之動產者，處六月
以上、五年以下有期徒刑。
